# 请教陈老师，想请教一个关于原材料调价相关问题

提问人：mahong958785546 时间：2019-12-26 08:05:11
请教陈老师，想请教一个关于原材料调价相关问题：
陈老师您好，我公司是混凝土生产供应企业 A，负责一条高速公路全线混凝土生产供应任务。B 公司是我公司水泥供应商，C 属于总承包方。A、B、C都属于同一集团。
我公司 A 和总承包方 C 于 2015 年 12 月签订的混凝土供应合同约定：
当混凝土主要原材料水泥涨价超过 6%，大于 6% 部分，总承包方予以补偿我公司；小于 6% 部分，由我公司自行承担，
2015 年至 2019 年 11 月经双方确认应由我公司承担的水泥价差约 2500万元， 2019 年底，总承包方 C 直接将我公司应承担的水泥价差划拨给 B公司， 2015 年至 2018 年期间，应由我公司承担的价差一直未入账，想请问以下 3 个问题：
1.想请问我公司当前时点该如何做账？
是不是：借：以前年度损益还是主营业务成本？贷方：应收账款-C？
2. 我公司以前年度未按该合同及时确认我公司应承担水泥价差部分，是否有所得税相关风险？
3. 该行为主要涉及哪几条会计准则及条款？
再次感谢陈老师，新人水平有限，望解惑，谢谢

回答人：chenyiwei
这是如何区分会计差错和会计估计变更的问题。建议关注的问题包括：
为何前期对应由你公司承担的价差一直不入账？是金额不能可靠计量、无法确定是否要支付，还是其他原因？
“2019 年底，总承包方 C 直接将我公司应承担的水泥价差划拨给 B公司”
是否符合最初的协议约定？如果不符，则是出于什么考虑？是否系各方共同的母公司协调下的结果？